【裁判字號】    99,上訴,2955
【裁判日期】    991123
【裁判案由】    毒品危害防制條例
【裁判全文】
臺灣高等法院刑事判決                99年度上訴字第2955號
上  訴  人
即  被  告  董桂霖
上列上訴人因毒品危害防制條例案件，不服臺灣桃園地方法院99
年度審訴字第1022號，中華民國99年7月16日第一審判決（起訴
案號：臺灣桃園地方法院檢察署99年度毒偵字第941號、1640號
），提起上訴，本院判決如下：
    主  文
上訴駁回。
    理  由
一、按「依本編（協商程序）所為之科刑判決，不得上訴。但有
    第455條之4第1項第1款、第2款、第4款、第6款、第7款所定
    情形之一，或協商判決違反同條第2項之規定者，不在此限
    。」刑事訴訟法第455條之10第1項定有明文。次按「協商判
    決之上訴，除本編有特別規定外，準用第3編第1章及第2章
    之規定。」「第二審法院認上訴有不合法律上程式或法律上
    不應准許，或其上訴權已喪失之情形者，應以判決駁回之。
    」此觀刑事訴訟法第455條之11第1項、第367條前段至明。
    準此，協商程序所為之科刑判決，除有刑事訴訟法第455條
    之4第1項第1款：於法院協商訊問程序終結前，被告撤銷協
    商合意或檢察官撤回協商聲請者；第2款：被告協商之意思
    非出於自由意志者；第4款：被告所犯之罪非第455條之2第1
    項所定得以協商判決者；第6款：被告有其他較重之裁判上
    一罪之犯罪事實者；第7款：法院認應諭知免刑或免訴、不
    受理者情形之一，及違反同條第2項「法院應於協商合意範
    圍內為判決；法院為協商判決所科之刑，以宣告緩刑或2年
    以下有期徒刑、拘役或罰金為限」之規定者外，不得上訴。
二、上訴意旨略以：被告於99年6月29日原審行準備程序時，請
    求進行協商，與檢察官協商之內容為施用第一級毒品2次，
    各處有期徒刑1年，合併2年，因被告所犯施用行為時間相
    近，公訴人體恤被告，為被告減6個月，合併定有期徒刑一
    年4月，被告亦同意協商結果，乃原判決竟違反協商結果，
    判決被告應執行有期徒刑1年10月，爰提起上訴，請求撤銷
    原判決云云。
三、經查：
  (一)本件上訴人即被告施用第一、二級毒品，於99年6月29日原
    審法院行準備程序時坦承不諱，檢察官乃於同日聲請原審法
    院同意於審判外進行協商程序，公設辯護人亦在場。檢察官
    表示，依起訴書所載，被告犯施用第一、二級毒品各二次，
    共四罪，施用第一級毒品求處有期徒刑9個月，施用第二級
    毒品有期徒刑5個月，四罪共28個月，那因為考量你3天內被
    查到2次（按99年2月7日、9日），所以給你減6個月，就是1
    年10個月。被告原表示同意，惟又主張係同時施用第一、二
    級毒品，問檢察官如此對於量刑是否有影響，經檢察官表示
    可接受被告所為同時施用之主張，但將求處一樣之刑度後，
    重新表示：被告同時施用第一級、第二級毒品部分，求處有
    期徒刑1年，2次均1年，應執行1年10個月，施用第二級毒品
    部分不用（按即不用另行論罪）。原審法官再對被告說明：
    因為2個混合在一起，只論1個一級的，可是有2條罪。因為
    你現在改稱是2個混在一起用。被告亦表示接受等情，業經
    本院勘驗原審當日準備程序筆錄，製有勘驗筆錄在卷可稽。
  (二)雖上開原依起訴書所載之以4罪論之協商程序未載於前開準
    備程序筆錄內，惟就檢察官表示本件被告認罪，且經協商後
    雙方合意，二次同時施用第一、二級毒品，被告各願受有期
    徒刑1年之科刑，應執行有期徒刑1年10月。被告表示同意，
    辯護人表示沒有意見，復陳稱其係出於自由意志達成協商合
    意屬實。原審法院並依法當庭告知上訴人認罪之罪名，及「
    一、如適用協商程序判決，上訴人喪失受法院依通常程序公
    開審判、保持緘默、與證人對質或詰問證人之權利。二、法
    院如依協商程序合意而為判決時，除有刑事訴訟法第455條
    之4第1項第1款、第2款、第4款、第6款、第7款所定情形之
    一者，不得上訴」等旨，並經被告表示充分了解原審法院所
    告知之事項，均據被告於筆錄內簽名確認無訛。且法院所踐
    行之訴訟程序均依法律規定，本案尚有公設辯護人在場介入
    協商程序，已充分保護被告之權益。原審法院依協商合意範
    圍內，判處被告如原判決主文所示之罪刑，核無違誤。
  (三)上訴人前揭上訴理由，核與刑事訴訟法第455條之10第1項但
    書之要件不符。故本件原審協商判決既無刑事訴訟法第455
    條之10第1項但書所定之情形之一，揆諸首揭說明，自屬不
    得上訴。上訴人提起上訴，為法律上不應准許，應予駁回，
    並不經言詞辯論為之。
據上論斷，應依刑事訴訟法第367條前段、第372條，判決如主文
。
中    華    民    國    99    年    11    月    23    日
            刑事第十六庭審判長法  官  陳晴教
                              法  官  吳啟民
                              法  官  王敏慧
以上正本證明與原本無異。
不得上訴。
                              書記官  丁淑蘭
中    華    民    國    99    年    11    月    23    日
附錄：本案論罪科刑法條全文
毒品危害防制條例第10條
施用第一級毒品者，處6 月以上5 年以下有期徒刑。
施用第二級毒品者，處3 年以下有期徒刑。

司法院資訊處製作；財團法人民間司法改革基金會備份。
